【裁判字號】    96,易,3871
【裁判日期】    971117
【裁判案由】    竊盜
【裁判全文】
臺灣高雄地方法院刑事判決              96年度易字第3871號
公  訴  人  臺灣高雄地方法院檢察署檢察官
被      告  乙○
                    現羈押於台灣高雄看守所
上列被告因竊盜案件，經檢察官提起公訴（96年度偵字第26803
、29795、32574號），本院判決如下：
    主  文
乙○竊盜，累犯，處有期徒刑肆月。又竊盜，累犯，處有期徒刑
肆月。又竊盜，累犯，處有期徒刑肆月。應執行有期徒刑拾月。
    事  實
一、乙○前因強盜及恐嚇案件，分別經判處有期徒刑3 年2 月、
    9 月確定，兩案接續執行，於民國96年2 月4 日執行完畢。
    詎猶不知悔改，意圖為自己不法之所有，於96年8 月21日下
    午2 時45分許，至高雄市前金區○○○路282 之1 號「震旦
    電信股份有限公司成功店」，假藉詢問行動電話問題而逗留
    店內，趁店員丁○○招呼其他客人而未加注意之際，徒手竊
    取懸掛於展示架上該公司所有之i.Tech Clip R35 廠牌之立
    體藍芽耳機1 個（市價新臺幣（下同）2,700 元），得手後
    隨即離開。復意圖為自己不法之所有，於96年9 月12日凌晨
    2 時28分，至高雄市前金區○○○路270 號「萊爾富超商漢
    神店」，假藉選購商品，趁店員甲○○未加留意之際，徒手
    竊取貨架上之巧克力3 條（市價137 元），得手後藏放於前
    褲腰內，旋離開現場。再意圖為自己不法之所有，於96年10
    月1 日下午1 至3 時間之某時，至高雄市新興區○○○路11
    6 號「換G 王通訊行」，趁該通訊行負責人戊○○忙於來客
    業務而未能注意之際，竟徒手竊取戊○○所有之MOTOROLA廠
    牌、V31 型手機1 支 (序號：0000000000000 00，市價1700
    元)。 嗣分別經丁○○、甲○○、戊○○發覺有異，報警處
    理，始悉上情。
二、案經高雄市政府警察局新興分局及刑事警察大隊移請高雄地
    方法院檢察署檢察官偵查起訴。
    理  由
一、本件被告及檢察官均對證人丁○○與王政德在警詢、偵查中
    之供述、證人戊○○於警詢中之供述、手機轉讓切結書、行
    動電話門號通聯紀錄、監視器翻拍照片及蒐證照片、中央健
    康保險局高屏分局97年2 月4 日健保高醫字第0970003196號
    檢送就診紀錄、行政院國軍退除役官兵輔導委員會玉裡榮民
    醫院97年3 月5 日玉醫醫字第0970002549號函檢送病歷、高
    雄市立凱旋醫院97年10月30日傳真之精神鑑定書等證據之證
    據能力均不爭執，本院審酌各該證據做成之情況，認為適當
    ，依刑事訴訟法第159 條之5 得做為證據，核先敘明。
二、被告於上揭時、地之3 次竊盜犯行之事實，業據被告於本院
    審理時坦承不諱，核與證人丁○○與王政德在警詢、偵查中
    之供述、證人戊○○於警詢中之供述之情節相符。並有手機
    轉讓切結書、行動電話門號通聯紀錄、監視器翻拍照片及蒐
    證照片等件在卷可稽，被告之自白與事實相符。被告雖辯稱
    ：伊有精神上疾病，因服用高雄市立凱旋醫院之藥物而影響
    辨識能力云云，惟此部分業經高雄市立凱旋醫院鑑定稱：「
    由（高雄市立凱旋醫院）病歷紀錄，在住院期間沒有觀察到
    服用安眠藥有前行性記憶喪失的情形，回診拿藥也沒有清楚
    提到此狀況‧‧‧案主服藥而造成精神恍惚與偷竊的時間沒
    有因果關係，手機的竊盜案發生於96年10月1 日下午1 時至
    3 時，而案主所服用的藥物主要於每天早上及睡前，口服藥
    物達血中最高濃度期間約1 至4 小時，藥物達血中最高濃度
    時間應該是在早上，與案主犯案的時間不符。‧‧‧案主於
    犯罪行為時，其精神狀態影響未達『不能辨識其行為違法或
    欠缺辨識其行為之能力』，亦未達『辨識行為違法或依其辨
    識其行為之能力顯著減低』的程度」等語綦詳，是被告此部
    分辯解不足採信，本件事證明確，被告上揭竊盜之犯行洵堪
    認定。
三、核被告所為，係犯刑法第320 條第1 項之竊盜罪，被告所犯
    上開3 次竊盜罪間，犯意各別，行為互異，應予分論併罰。
    被告曾因強盜及恐嚇案件，分別經判處有期徒刑3 年2 月、
    9 月確定，兩案接續執行，於96年2 月4 日執行完畢，有台
    灣高雄地方法院檢察署刑案資料查註紀錄表及台灣高等法院
    被告前案紀錄表可按，其於有期徒刑執行完畢後5 年以內故
    意再犯有期徒刑以上之3 罪，為累犯，均應依刑法第47條第
    1 項規定加重其刑。爰審酌被告年輕力壯，竟不思循正當途
    徑賺取金錢，而竊取財物，其心態顯有偏差，影響社會治安
    及人民財產安全，惟念被告於本院審理時已坦認犯行，頗具
    悔意，及竊取財物之價值，所生損害等一切情狀，量處如主
    文所示之刑，並定應執行之刑，以資懲儆。
據上論斷，應依刑事訴訟法第299 條第1 項前段，刑法第47 條
第1 項、第320 條第1 項、第51條第5 款，刑法施行法第1 條之
1 ，判決如主文。
本案經檢察官丙○○到庭執行職務。
中    華    民    國    97    年    11    月    17    日
                  刑事第九庭   法  官  黃宣撫
以上正本證明與原本無異。
如不服本判決應於收受本判決後10日內向本院提出上訴書狀，並
應敘述具體理由，如未敘述上訴理由者，應於上訴期間屆滿後20
日內補提理由書狀於本院（均須按他造當事人之人數附繕本）「
切勿逕送上級法院」。
中    華    民    國    97    年    11    月    17    日
                               書記官  林姵妤
附錄本案論罪科刑法條：
刑法第320條第1項
意圖為自己不法之所有或第3人不法之所有，而竊取他人之動產
者，為竊盜罪，處5年以下有期徒刑、拘役或500元以下罰金。


司法院資訊處製作；財團法人民間司法改革基金會備份。
